【裁判字號】    99,交抗,1865
【裁判日期】    990927
【裁判案由】    違反道路交通管理處罰條例
【裁判全文】
臺灣高等法院交通事件裁定            99年度交抗字第1865號
抗  告  人
即受處分人  甲○○
上列抗告人即受處分人因違反道路交通管理處罰條例案件，不服
臺灣板橋地方法院，中華民國99年8 月31日所為裁定（99年度交
聲字第2418號），提起抗告，本院裁定如下：
    主  文
抗告駁回。
    理  由
一、原裁定意旨略以：受處分人甲○○於民國99年6月22日19時
    40分許，駕駛車號906-LG號營業小客車，行經臺北縣板橋市
    縣○○道3段、三民路之交岔路口時，有「駕車行經有燈光
    號誌管制之交岔路口闖紅燈」之違規行為，經臺北縣政府警
    察局交通警察大隊海山分隊警員當場攔停，並填製臺北縣政
    府警察局北縣警交大字第C00000000號舉發違反道路交通管
    理事件通知單（下稱舉發通知單）舉發，再經原處分機關於
    99年7月29日以北市裁罰字第裁22-C00000000號違反道路交
    通管理事件裁決書，依道路交通管理處罰條例第53條第1項
    之規定，裁處罰鍰新臺幣（下同）2,700元，並依同條例第6
    3條第1項第3款（原裁決書漏載第3款）之規定，記違規點數
    3點。嗣受處分人對上開處分聲明異議，其意旨略以：伊係
    在綠燈時通過路口，並未闖紅燈云云。經查受處分人確有於
    前揭時、地，有「駕車行經有燈光號誌管制之交岔路口闖紅
    燈」之違規行為，原處分機關之裁罰核無違誤，本件異議為
    無理由，應予駁回等語。
二、抗告意旨略以：伊當時駕駛汽車行經縣民大道3 段、三民路
    之交叉路口，並未闖紅燈，當時燈號是綠燈，懇請鈞院調閱
    監視錄影帶，並查明警員是否說謊，撤銷原裁定及處分或輕
    罰云云。
三、惟查：
(一)按汽車駕駛人，行經有燈光號誌管制之交岔路口闖紅燈者，
    處新臺幣1,800元以上5,400元以下罰鍰；又汽車駕駛人駕駛
    汽車違反道路交通管理處罰條例第53條規定者，除應依該條
    所規定之罰鍰處罰外，並記違規點數3點，道路交通管理處
    罰條例第3條第8款、第53條第1項、第63條第1項第3款分別
    定有明文。次按警員之舉發交通違規，是道路交通管理處罰
    條例所規定之職權行使，該職權行使有立法機關之授權，掣
    單舉發違反道路交通管理處罰條例所列之違規事實，本質上
    為行政處分，係公務員基於職務上之權力，依法就特定之具
    體事件所為之具公法上效果之單方面行政行為，基於公務員
    為公法上行為具有公信力之原則，該行政行為當可被推定為
    真正，其據以依法處分之事實認定亦為正確無誤。本此公信
    原則，乃立法者賦予行政機關制定違反道路交通事件統一裁
    罰標準及處理細則，使執勤警員得當機處分以達其維護交通
    秩序、安全之行政目的，又因執行職務之公務員，通常多具
    有一定之考選資格與專業訓練，且其執法之對象係不特定之
    大眾，故其立場經立法機關推定，應具有客觀、中正與公平
    之特質，而無故意偏頗之虞。
(二)本件受處分人於前揭時、地，駕駛車號906-LG號營業小客車
    ，行經臺北縣板橋市縣○○道○ 段、三民路之交岔路口時，
    有「駕車行經有燈光號誌管制之交岔路口闖紅燈」之違規行
    為，經臺北縣政府警察局交通警察大隊海山分隊警員當場攔
    停，並填製舉發通知單舉發之事實，業經證人即本件舉發警
    員林述友於原審到庭就當日所見受處分人違規情形為證述綦
    詳（原審卷第17頁反面），復有臺北縣政府警察局舉發違反
    道路交通管理事件通知單1 紙、並有該路段之交叉路口之號
    誌燈及道路交通標誌之禁止規定或指示照片2 幀附卷可稽，
    其交通違規事實堪已認定。參以舉發警員與受處分人並無嫌
    隙，實無甘冒觸犯偽證之罪責，故意構詞誣陷受處分人之必
    要，其所證內容，當足供法院憑以判斷、認定違規事實之存
    在，法院自無從在舉發警員到庭所證情節核無矛盾、齟齬暨
    違背經驗、論理法則之情況下，率將舉發警員之親身見聞排
    除於證據之外，即本院自得以證人可信之證詞據為認定違規
    事實。又衡諸駕駛人駕駛動力交通工具，行經路口時應減速
    ，並注意道路交通標誌及號誌燈之變化行駛，若遇禁止規定
    、指示或號誌燈時，應適當減緩行車速度並依該道路交通標
    誌規定或號誌燈指示前行，此乃一般駕駛者必備之基本常識
    ，受處分人領有駕駛執照並以駕駛上揭營業小客車為職業，
    更應熟析道路交通管理規定或道路狀況，尚不得以不知或視
    線不清而未見該道路交通標誌之理即認無本件違規情事；至
    受處分人請求調閱監視錄影帶，惟受處分人之違規行為，依
    前開所述，已足認定，本院認應無調閱之必要，本件違規事
    證明確，其抗告意旨一再砌詞置辯，為卸責之詞，自不足採
    。
四、綜上，本件受處分人確有在前揭時、地，駕駛車號906-LG號
    營業小客車有「駕車行經有燈光號誌管制之交岔路口闖紅燈
    」之違規行為，原處分機關援引道路交通管理處罰條例第53
    條第1項之規定，裁處罰鍰2,700元，並依同條例第63條第1
    項第3款之規定，記違規點數3點，核無違誤，受處分人對該
    處分聲明異議，原審以異議無理由，而以裁定予以駁回，核
    其認事用法亦無不當。是本件抗告為無理由，應予駁回。
據上論結，應依道路交通管理處罰條例第89條，道路交通案件處
理辦法第26條，刑事訴訟法第412條，裁定如主文。
中    華    民    國    99    年    9     月    27    日
                  交通法庭    審判長法  官  許宗和
                                    法  官  潘進柳
                                    法  官  沈君玲
以上正本證明與原本無異。
不得再抗告。
                                    書記官  彭于瑛
中    華    民    國    99    年    9     月    29    日

司法院資訊處製作；財團法人民間司法改革基金會備份。
